【裁判字號】    97,訴,442
【裁判日期】    970305
【裁判案由】    毒品危害防制條例
【裁判全文】
臺灣板橋地方法院刑事判決               97年度訴字第442號
公  訴  人  臺灣板橋地方法院檢察署檢察官
被      告  甲○○
                  （現另案於臺灣臺北監獄臺北分監執行中）
上列被告因毒品危害防制條例案件，經檢察官提起公訴（97年度
毒偵字第651 號），本院裁定改用簡式審判程序審理，判決如下
：
    主  文
甲○○施用第一級毒品，累犯，處有期徒刑玖月。
    事  實
一、甲○○前於民國91年間，因搶奪、竊盜案件，經本院於91年
    9 月24日以91年度訴字第1566號分別判處有期徒刑9 月、3
    月，應執行有期徒刑11月確定，並於92年7 月3 日縮刑期滿
    執行完畢。又於93年間因施用毒品案件，經本院裁定送觀察
    、勒戒後，認無繼續施用毒品之傾向，於93年8 月17日釋放
    出所，並由臺灣臺南地方法院檢察署檢察官於93年8 月18日
    以93年度毒偵緝字第260 號為不起訴處分確定。復於94年間
    因施用毒品案件，經本院於94年8 月31日以94年度簡字第36
    81號判處有期徒刑5 月確定。又於同年間因施用毒品案件，
    經本院於94年10月5 日以94年度訴字第801 號判處有期徒刑
    8 月確定。又於同年間因竊盜案件，經本院於95年5 月25日
    以95年度簡上字第45號判處有期徒刑7 月確定。上開3 罪經
    本院另案裁定應執行有期徒刑1 年6 月確定，嗣於96年4 月
    4 日假釋出獄，96年9 月21日假釋縮刑期滿，假釋未經撤銷
    ，未執行之刑以已執行完畢論。又於96年間因施用毒品案件
    ，經本院於96年10月31日以96年度訴字第2474號各判處有期
    徒刑7 月、4 月，應執行有期徒刑10月確定（現執行中）。
    又於96年間因施用毒品案件，經本院於96年11月23日以96年
    度訴字第3664號各判處有期徒刑8 月、9 月、5 月，應執行
    有期徒刑1 年8 月，並經臺灣高等法院於97年1 月29日以96
    年度上訴字第5389號判處上訴駁回確定（尚未執行）。詎其
    猶不知悔改，於觀察、勒戒執行完畢釋放後5 年內，復基於
    施用第1 級毒品海洛因之犯意，於96年10月8 日上午某許，
    在臺北縣三峽鎮○○路329 號居所，以將第1 級毒品海洛因
    稀釋，再以針筒注射之方式，施用第1 級毒品海洛因乙次。
    嗣其因上開施用毒品案件判決確定拒不到案執行，經臺灣板
    橋地方法院檢察署發布通緝，於96年10月8 日15時30分許，
    在臺北縣鶯歌鎮○○路182 巷口為警緝獲，經警採集尿液送
    檢驗結果呈嗎啡陽性反應，始知上情。
二、案經臺北縣政府警察局三峽分局報請臺灣板橋地方法院檢察
    署檢察官偵查起訴。
    理  由
一、上揭犯罪事實業經被告甲○○於本院審理中坦承不諱（見本
    院97年2 月20日準備程序、簡式審判筆錄），而被告為警查
    獲後所採集之尿液經送檢驗結果確呈嗎啡陽性反應，此有臺
    灣檢驗科技股份有限公司濫用藥物尿液檢驗報告1 紙在卷可
    憑（見臺灣板橋地方法院檢察署97年度毒偵字第651 號偵查
    卷第7 頁），足徵被告之任意性自白與事實相符。又被告前
    於93年間因施用毒品案件，經本院裁定送觀察、勒戒後，認
    無繼續施用毒品之傾向，於93年8 月17日釋放出所，並由臺
    灣臺南地方法院檢察署檢察官於93年8 月18日以93年度毒偵
    緝字第260 號為不起訴處分確定。復於94年間因施用毒品案
    件，經本院於94年8 月31日以94年度簡字第36 81 號判處有
    期徒刑5 月確定。又於同年間因施用毒品案件，經本院於94
    年10月5 日以94年度訴字第801 號判處有期徒刑8 月確定。
    又於同年間因竊盜案件，經本院於95年5 月25日以95年度簡
    上字第45號判處有期徒刑7 月確定。上開3 罪經本院另案裁
    定應執行有期徒刑1 年6 月確定，嗣於96年4 月4 日假釋出
    獄，96年9 月21日假釋縮刑期滿，假釋未經撤銷，未執行之
    刑以已執行完畢論。又於96年間因施用毒品案件，經本院於
    96年10月31日以96年度訴字第2474號各判處有期徒刑7 月、
    4 月，應執行有期徒刑10月確定（現執行中）。又於96年間
    因施用毒品案件，經本院於96年11月23日以96年度訴字第36
    64號各判處有期徒刑8 月、9 月、5 月，應執行有期徒刑1
    年8 月，並經臺灣高等法院於97年1 月29日以96年度上訴字
    第5389號判處上訴駁回確定（尚未執行）等情，有臺灣高等
    法院被告前案紀錄表1 份在卷可憑。是以，本件事證明確，
    被告於觀察、勒戒執行完畢釋放後5 年內，再犯本件施用第
    1 級毒品之犯行堪予認定，應予依法論處。
二、核被告甲○○所為，係犯毒品危害防制條例第10條第1 項之
    施用第1 級毒品罪。被告持有第1 級毒品海洛因，既意在供
    己施用，其持有之低度行為應為施用之高度行為所吸收，不
    另論罪。末查，被告有如事實欄所載之論罪科刑及執行情形
    ，此有臺灣高等法院被告前案紀錄表1 份可查，其於有期徒
    刑執行完畢後，5 年內故意再犯本件有期徒刑以上之罪，為
    累犯，應依法加重其刑。爰審酌被告之素行、犯罪之動機、
    目的、手段，施用第1 級毒品戕害自身健康及其犯後坦承犯
    行，態度良好等一切情狀，量處如主文所示之刑，以資懲儆
    。
三、本件經檢察官提起公訴，被告於準備程序中就被訴事實為有
    罪之陳述，經法官告知簡式審判程序之旨，並聽取公訴人、
    被告之意見後，本院合議庭裁定由受命法官獨任進行簡式審
    判程序，併予敘明。
據上論斷，應依刑事訴訟法第273 條之1 第1 項、第299 條第1
項前段，毒品危害防制條例第10條第1 項，刑法第11條前段、第
47條第1 項，判決如主文。
本案經檢察官郭季青到庭執行職務。
中    華    民    國    97    年    3     月    5     日
                  刑事第十九庭  法  官  曾正耀
以上正本證明與原本無異
如不服本判決應於送達後10日內向本院提出上訴狀
                                書記官  陳淑怡
中    華    民    國    97    年    3     月    5     日
附論罪科刑依據之法條：
毒品危害防制條例第10條第1項
施用第1級毒品者，處 6 月以上 5 年以下有期徒刑。


司法院資訊處製作；財團法人民間司法改革基金會備份。
